【裁判字號】    98,審簡上,82
【裁判日期】    980630
【裁判案由】    詐欺
【裁判全文】
臺灣士林地方法院刑事判決            98年度審簡上字第82號
上  訴  人
即  被  告  甲○○
上列上訴人即被告因詐欺案件，不服本院士林簡易庭民國98年1
月21日98年度士簡字第107 號第一審刑事簡易判決（聲請簡易判
決處刑書案號：臺灣士林地方法院檢察署97年度偵字第14934 、
15872 號），提起上訴暨併案審理（臺灣士林地方法院檢察署98
年偵字第2664號），本院管轄之第二審合議庭判決如下：
    主  文
上訴駁回。
甲○○緩刑貳年。
    事實及理由
一、本案經本院審理結果，認第一審判決被告甲○○係犯刑法第
    30條第1 項、第339 條第1 項之幫助詐欺取財罪，量處有期
    徒刑3 月，並諭知如易科罰金以新臺幣（下同）1000元折算
    1 日，其認事、用法及量刑均無不當，應予維持，並引用第
    一審判決書記載之犯罪事實、證據及理由（如附件判決書）
    。另併案之臺灣士林地方法院檢察署98年度偵字第2664號併
    辦意旨書，係以被告提供其所有與本案聲請簡易判決之犯罪
    事實同一之帳戶存摺、密碼等物，嗣經同詐騙集團成員以相
    同之詐騙手法，致丁○○陷於錯誤，將2 萬9989元轉帳至被
    告所有之帳戶，核與本案認定事實係屬同一案件，本院自得
    併予審理，合先敘明。
二、被告上訴意旨略以：伊確係為應徵工作，一時情急始依他人
    之指示交付其相關證件、存摺，伊亦為受騙之被害人，絕無
    幫助他人詐欺取財情事，原審所量處刑度尚嫌過重云云。
三、按量刑之輕重，係事實審法院得依職權自由裁量之事項，茍
    已斟酌刑法第57條各款所列情狀而未逾越法定刑度，不得遽
    指為違法（最高法院72年度臺上字第6696號判例參照）。又
    法院自由裁量之界限仍難有客觀之解答，端賴法官於個案審
    判時，依個案事由加以審酌，若無裁量濫用情事，難謂有不
    當之處。查被告係犯刑法第30條第1項、第339條第1 項之幫
    助詐欺取財罪，原審審酌刑法第57條各款所列情狀，量處有
    期徒刑3 月，並諭知如易科罰金以1000折算1 日，並未逾越
    法律規定之範圍，量刑亦稱妥適，尚難謂有何違法可言。是
    被告上訴，指摘原判決不當，為無理由，應予駁回。
四、被告前未曾因故意犯罪受有期徒刑以上刑之宣告，有臺灣高
    等法院被告前案紀錄表附卷可稽，其因一時失慮，初罹刑章
    ，犯罪後已坦承犯行，並於準備程序時已依檢察官建議適度
    賠償被害人戊○○1 萬元，有本院98年5 月27日準備程序筆
    錄1 份在卷可憑，又就無法到庭之被害人己○○、乙○○、
    丙○○及丁○○所提供之銀行帳戶，均已分別匯款2000元、
    5000元、9000元、9000元，以賠償其損失，顯見被告深具悔
    意，經此偵審程序後，應知所警惕信無再犯之虞，本院認對
    其所宣告之刑，以暫不執行為適當，併予宣告緩刑2 年，以
    啟自新。
五、據上論斷，應依刑事訴訟法第455 條之1 第1 項、第3 項、
    第368 條、第373 條，刑法第74條第1 項第1 款，判決如主
    文。
六、本案經檢察官游儒倡到庭執行職務。
中    華    民    國    98    年    6     月    30    日
                刑事第一庭審判長法  官  洪英花
                                法  官  雷雯華
                                法  官  王沛雷
以上正本證明與原本無異。
本件不得上訴。
                                書記官  吳尚文
中    華    民    國    98    年     6    月    30    日


司法院資訊處製作；財團法人民間司法改革基金會備份。
